【裁判字號】    97,交聲,2215
【裁判日期】    980123
【裁判案由】    交管條例聲異
【裁判全文】
臺灣板橋地方法院交通事件裁定        97年度交聲字第2215號
原處分機關  交通部公路總局臺北區監理所
異  議  人
即受處分人  甲○○
上列受處分人因違反道路交通管理處罰條例事件，對於交通部公
路總局臺北區監理所中華民國97年7 月22日所為之處分（原處分
案號：北監自裁字第40-AEW165582號），聲明異議，本院裁定如
下：
    主  文
異議駁回。
    理  由
一、汽車駕駛人，駕駛汽車行經行人穿越道有行人穿越時，不暫
    停讓行人先行通過者，處新臺幣（下同）一千二百元以上三
    千六百元以下罰金，道路交通管理處罰條例第44條第2 項定
    有明文。
二、本件異議人即受處分人甲○○於民國97年6 月8 日晚上8 時
    40分許，駕駛車牌號碼2656-TJ 號自用小客車，沿臺北市○
    ○區○○路右轉菁山路時，因未禮讓行人，而為臺北市政府
    警察局士林分局山仔后派出所警員曹天勝以受處分人駕駛汽
    車有違反前揭道路交通管理處罰條例第44條第2 項規定之行
    為，當場製單舉發，受處分人收受舉發單後，向原處分機關
    提出陳述，經原處分機關函請舉發機關調查結果，仍認受處
    分人有上述違規行為，原處分機關乃依道路交通管理處罰條
    例第44條第2 項、違反道路交通管理事件統一裁罰基準表之
    規定，於97年7 月22日裁處受處分人罰鍰一千八百元。
三、訊據受處分人甲○○矢口否認有上揭違規行為，辯稱：伊所
    駕駛之車輛是處於靜止狀態，並不符合道路交通管理處罰條
    例第44條第2 項規定之要件，而且是在伊已經下車上完廁所
    回來後，警察才在伊副駕駛座旁邊敲門，時間已經差了二、
    三分鐘，警察應該沒有看到伊右轉菁山路，當時也沒有行人
    ，因為晚上8 時許該處的人比較稀少，而且舉發當時，警察
    有說有罰鍰為九百元與六百元之違規處罰可供選擇，伊當然
    選擇處罰六百元，但事後查詢實應處罰一千八百元，竟與警
    察所說不符，失信於民，令人痛心，為此提起聲明異議云云
    。然查，受處分人於上揭時間確有駕駛車牌號碼2656-TJ 號
    自用小客車，途經臺北市○○區○○路與菁山路交岔路口附
    近，並有臨時停車於行人穿越道上之事實，此有受處分人親
    簽之聲明異議狀及申訴單書面陳述各一件附卷可稽。又受處
    分人駕駛汽車於前揭時地違規未禮讓行人而經警舉發等情，
    業據證人即目睹受處分人駕駛汽車違規行駛之警員曹天勝於
    本院97年10月14日調查時，以具結擔保其供述之真實性，並
    在負擔偽證罪之處罰心理下證稱：伊當時是擔任騎乘機車巡
    邏的勤務，目睹受處分人駕駛汽車由格致路右轉菁山路，行
    經該路口時其行向雖是綠燈，但是要穿越菁山路的行人行向
    也是綠燈，受處分人有見到行人要過馬路，沒有減速禮讓行
    人，且將車輛停放於該路口，車身部分阻擋行人穿越道，駕
    駛人與車上其他友人迅速下車進入麥當勞，車上僅留一位婦
    女及小孩，伊等受處分人自麥當勞出來之後，才向其索取駕
    駛執照並依規定舉發；當時受處分人已經從格致路右轉通過
    路口停在菁山路上，該路口劃設有行人穿越道，其停車的時
    候車子有壓到斑馬線，而其行經斑馬線時，正有三至四位行
    人由北往南即往下山的方向要通過路口，行人因而有停下來
    讓其先過，之所以未另行舉發於不得臨時停車處所停車之違
    規，伊是考量執法不要太嚴苛，以免遭致民怨等語。按證人
    曹天勝乃為原處分機關所認定受處分人有前開駕駛汽車違規
    行為之原證人，其並到庭在本院法官面前以言詞供述本件訴
    訟上之待證事實–即受處分人有前開違規事實，本院由其上
    述證述已得有受處分人確有上開違規行為之心證，且於本件
    卷存證據資料內並無任何積極證據足以證明證人曹天勝上開
    證詞係屬虛偽，亦無足以令人顯信曹天勝之證述為不可採之
    品性證據或前科證據存在，本院自不得僅以證人係本件製單
    舉發之員警而全盤抹煞其在訴訟上所具有之原證人資格，而
    受處分人復無舉出或聲請本院調查任何對其有利之證據，以
    使本院對證人所供述受處分人違規之行為產生任何合理之懷
    疑，更未見有何舉發程序不合法之情事，是本件受處分人確
    有於駕駛汽車行經行人穿越道有行人穿越時，不暫停讓行人
    先行通過之違規行為，已然明甚。至於受處分人所稱因警察
    錯誤告知應受罰鍰之金額，致其誤擇處罰較重之條項而受有
    本件舉發及裁罰云云縱然屬實，亦係另一問題，並無從卸免
    本件未依規定禮讓行人之違規責任。從而受處分人雖以前開
    情詞為辯，尚難認為可採，本件事證明確，受處分人有上述
    違規行為洵堪認定。
四、綜上所述，受處分人確有於駕駛汽車行經行人穿越道有行人
    穿越時，不暫停讓行人先行通過之違規行為，是以原處分機
    關依前揭道路交通管理處罰條例第44條第2 項、違反道路交
    通管理事件統一裁罰基準表之規定，裁處受處分人罰鍰一千
    八百元，核無違誤，本件受處分人聲明異議為無理由，自應
    將其異議駁回。
據上論斷，應依道路交通案件處理辦法第19條，裁定如主文。
中    華    民    國    98    年    1     月    23    日
                    交通法庭    法  官  張江澤
以上正本證明與原本無異。
如不服本裁定，應於送達後5日內，向本院提出抗告狀。
                                書記官  梁宜庭
中    華    民    國    98    年    2     月    2     日


司法院資訊處製作；財團法人民間司法改革基金會備份。
